臺灣臺北地方法院刑事判決
110年度訴字第585號
公  訴  人  臺灣臺北地方檢察署檢察官
被      告  林東毅



指定辯護人  本院公設辯護人  唐禎琪  
上列被告因違反毒品危害防制條例案件，經檢察官提起公訴（10
9年度偵字第25312號），本院判決如下：
    主  文
林東毅犯如附表一所示肆罪，各處如附表一「罪名及宣告刑」欄
所示之刑。應執行有期徒刑捌年。
扣案如附表二編號一、十一所示之物均沒收；未扣案之犯罪所得
新臺幣叁萬叁仟元沒收，於全部或一部不能沒收或不宜執行沒收
時，追徵其價額。
    事  實
一、林東毅基於販賣第三級毒品（起訴書誤載為「販賣第三級、
    第四級毒品」，應予更正）以營利之犯意，使用附表二編號
    十一所示行動電話內之通訊軟體WeChat(下稱微信)為聯繫工
    具，分別於附表一所示時間、地點，以附表一所示之價金，
    並利用不知情之快遞人員代為運送毒品（即附表一編號一至
    三）或交由不知情之袁士勛代為轉交毒品（即附表一編號四
    ）之方式，販賣附表一所示毒品予附表一所示之人（各次犯
    行、所得均詳如附表一所載）。嗣林東毅於民國109年9月11
    日晚間10時30分許，搭乘袁士勛（業經檢察官處分不起訴）
    駕駛之自用小客車，在臺北市萬華區環河南路2段與和平西
    路3段路口，經警查獲並扣得附表一所示之物，因而循線查
    知上情。
二、案經臺北市政府警察局萬華分局報告臺灣臺北地方檢察署檢
    察官偵查起訴。
    理  由
壹、程序部分
一、起訴內容之更正
　　起訴書附表編號4固記載被告販賣愛心搖頭丸2包及毒品即溶
    包20袋等旨（見起訴書第8頁），然並未指出所謂毒品即溶
    包，究係何種毒品，以致起訴內容、範圍不甚明確，影響被
    告防禦權之行使。嗣賴公訴檢察官詳閱卷證，更正、特定此
    部分交易之毒品種類及數量為「6顆加20顆」、成分均如本
    判決附表二編號一所示經扣案之藍色心型藥錠，因此等更正
    不致與被告其餘犯行產生混淆、誤認，且與原起訴之社會基
    本事實具有同一性，應認公訴檢察官此部分更正起訴內容、
    範圍，乃為合法、有效，而為本案應審理之範圍，合先敘明
    。
二、證據能力部分　　
　⒈本判決所引被告林東毅以外之人於審判外所為之陳述，悉經
    當事人於本院審判程序明白表示同意作為證據（見本院110
    年度訴字第585號卷，下稱本院卷，該卷第138至141頁），
    而該等證據之取得並無違法情形，且與本案之待證事實，具
    有關連性，核無證明力明顯過低之事由，本院審酌上開證據
    作成時之情況，認為適當，依刑事訴訟法第159 條之5 第1
    項所定傳聞例外之同意法則，認有證據能力。
  ⒉其餘資以認定被告犯罪事實之非供述證據，查無違反法定程
    序取得之情形，依刑事訴訟法第158條之4規定反面解釋，亦
    具證據能力，併予敘明。　　　
貳、實體部分
一、訊據被告固坦承於109年9月11日晚間10時30許為警查獲之毒
    品皆為其所有等情不諱，惟矢口否認犯罪，辯稱：我對於起
    訴之犯罪事實都沒有印象云云。惟查：
  ㈠附表一編號一部分
　⒈證人胡睿庭及許育銘於警、偵訊分別證稱：本次由胡睿庭以
    微信聯繫被告洽購、許育銘匯款22,000元，並於附表一編號
    一所示時、地，向被告購得暴力熊毒品即溶包8包等情明確
    （見109年度他字第11466號卷，下稱他卷，該卷第242、243
    、288、467、468、508、509頁），並有購毒款項匯入之中
    國信託銀行帳號152XXXXXX139號（完整帳號詳卷）帳戶之交
    易明細、自被告附表二編號十一所示行動電話擷取之胡睿庭
    與被告間之微信對話紀錄可佐（見他卷第275至279頁；109
    年度偵字第25312號卷，下稱偵卷，該卷第473、485頁），
    堪信所述絕非子虛。
　⒉證人林宥榆於警詢時證稱：於109年7月至8月初因為我前男友
    賴信宇向我稱被告的朋友要轉帳給他，但被告沒有帳戶可以
    收款，所以向我借用我申辦的中國信託銀行帳號296XXXXXX0
    19號帳戶；我把中國信託銀行帳戶的提款卡及密碼交給賴信
    宇，再轉交被告；我在109年10月底至11月初左右直接去銀
    行掛失補辦1張新卡，之後都是我本人在用等語在卷（見他
    卷第293至295頁），足見被告於案發期間曾透過賴信宇商借
    金融帳戶供匯入販毒價款使用；另稽之上開中國信託銀行帳
    號152XXXXXX139號帳戶為賴信宇所申辦（見偵卷第473頁之
    存款人基本資料），且經被告指定為本次交易匯款帳戶等節
    ，堪認賴信宇申辦之上開中國信託銀行帳戶，於案發時間係
    供被告使用以接受毒品價款之匯入。再參諸上開微信對話紀
    錄（見他卷第275頁），顯示：①109年9月5日上午7時30分「
    被告：現場只有（熊之圖樣）百事（橘子之圖樣）奶茶」、
    「胡睿庭：10（熊之圖樣）」、「被告：（熊之圖樣）8」…
    ②同日上午7時36分「胡睿庭：（熊之圖樣）8（橘子之圖樣
    ）2」等情，而被告為警查獲如附表二編號四所示即溶包，
    其外包裝即印有熊之圖樣，堪認此次交易之毒品，其成分即
    如同附表二編號四所示含第三級毒品4-甲基甲基卡西酮及微
    量第三級毒品甲基-N,N-二甲基卡西酮之即溶包無誤。
　⒊關於本次毒品交易之價金乙節，許育銘固將22,000元匯入被
    告指定之前揭帳戶，然與本次交易之毒品僅為8包外包裝印
    有熊之圖樣、含第三級毒品4-甲基甲基卡西酮及微量第三級
    毒品甲基-N,N-二甲基卡西酮之即溶包（詳後述不另為無罪
    諭知部分），其毒品價額，自應依與本次交易之數量、毒品
    種類相同即後述附表一編號三之交易中之（8包）「3,800元
    」，資為認定。
　⒋依上所述，被告確於附表一編號一所示時、地，以3,800元之
    價格，販賣8包含第三級毒品4-甲基甲基卡西酮及微量第三
    級毒品甲基-N,N-二甲基卡西酮之即溶包等情，可以認定。
  ㈡附表一編號二部分
　⒈證人胡睿庭於警、偵訊均一致證稱：我以微信跟被告談妥以1
    2,000元向被告購得8包暴力熊裝咖啡包；此次是交付現金等
    語一致（見他卷第243、288頁），並有自被告附表二編號十
    一所示行動電話擷取之胡睿庭與被告間之微信對話紀錄可佐
    （見他卷第275至279頁），堪信所述絕非子虛。
　⒉依上開被告與胡睿庭間之微信對話紀錄（見他卷第281頁），
    顯示：①109年9月5日下午5時1分「胡睿庭：（熊之圖樣）30
    多少」、「被告：12000」；②同日下午5時14分「被告：110
    00+7000＝18000」等情，可見2人所指30包（熊之圖樣）之物
    ，幾經商議結果，改由被告報價11,000元；另參以被告為警
    查獲如附表二編號四所示即溶包，其外包裝即印有熊之圖樣
    ，堪認此次交易之毒品，其成分即如同附表二編號四所示含
    第三級毒品4-甲基甲基卡西酮及微量第三級毒品甲基-N,N-
    二甲基卡西酮之即溶包無誤。
　⒊依上所述，被告確於附表一編號二所示時、地，以11,000元
    之價格，販賣30包含第三級毒品4-甲基甲基卡西酮及微量第
    三級毒品甲基-N,N-二甲基卡西酮之毒品即溶包等情，可以
    認定。　
　⒋至於本次交易毒品即溶包之單價（30包、11,000元，即每包
    約366元），固與後述附表一編號三（6包、2,900元，即每
    包約483元，抑或8包、3,800元，即每包475元）不同，然交
    易客體之單價，隨交易數量之增加而降低，本屬交易之常情
    ，辯護人辯以此2次交易之毒品單價不同，有所疑義云云，
    容屬無據，無從採取。
  ㈢附表一編號三部分
　⒈依自被告附表二編號十一所示行動電話擷取之被告與江妮紜
    間之微信對話紀錄（見他卷第430至433頁），顯示：①109年
    9月6日（畫面顯示為星期日，然依其餘連續之對話紀錄，得
    以確認該日為109年9月6日，下同）晚間10時30分「江妮紜
    ：暴力」、「江妮紜：有嗎」、「被告：有」、「江妮紜：
    10」、「江妮紜：我自己要」、「被告：在哪」；②同日晚
    間10時35分「江妮紜：信義松德路235號」…③同日晚間10時3
    8分「被告：馬上安排」…「胡睿庭：幫我分開」、「胡睿庭
    ：6是我另外朋友要的」；④同日晚間11時49分「被告：6＝29
    00、8＝3800」；⑤同日晚間11時54分「江妮紜：帳號」、「
    被告：152XXXXXX139（完整帳號詳卷）」等情。
　⒉證人江妮紜於警、偵訊證稱：上開對話是我姊妹生日，大家
    一起提議要喝毒品咖啡包，即我內容提及之「暴力」，所以
    我向被告叫毒品咖啡包「暴力」，原本跟他叫16包，後來只
    叫了14包（6包2,900元+8包3,800元），共6,700元，我從玉
    山銀行帳號060XXXXXXX476號（完整帳號詳卷）帳戶匯款6,7
    00至被告提供之中國信託銀行帳號152XXXXXX139號帳戶；我
    有親自取貨，他請白牌司機送過來，自己沒有過來等情明確
    （見他卷第413、450、451頁）。證人江妮紜所述情節，核
    與交易當日之對話內容，相互吻合，且有上開中國信託銀行
    暨玉山銀行等帳戶之交易明細可佐（見他卷第437頁；偵卷
    第485頁），堪信所述，並非子虛。
　⒊又上開被告指定匯款之中國信託銀行帳戶，係賴信宇申辦，
    於案發時間係供被告使用接受毒品價款之匯入，已如前述，
　　再稽之被告為警查獲如附表二編號四所示即溶包，其外包裝
    即印有熊之圖樣，堪認此次交易之毒品，其成分即如附表二
    編號四所示含第三級毒品4-甲基甲基卡西酮及微量第三級毒
    品甲基-N,N-二甲基卡西酮之即溶包無誤。
　⒋依上所述，被告確於附表一編號三所示時、地，以6,700元之
    價格，販賣14包含第三級毒品4-甲基甲基卡西酮及微量第三
    級毒品甲基-N,N-二甲基卡西酮之即溶包等情，可以認定。
    　
  ㈣附表一編號四部分
　⒈依自被告附表二編號十一所示行動電話擷取之被告與林慧仙
    間之微信對話紀錄（見他卷第223至225頁），顯示：①109年
    9月11日（畫面顯示為昨天，然依對話中之匯款資料畫面，
    得以確認該日為109年9月11日，下同）晚間9時12分「被告
    ：你要什麼」、「林慧仙：藍色愛心」；②同日晚間9時13分
    「被告：X幾」…「被告：5＝2500，10＝4500」；③同日晚間9
    時31分「林慧仙傳送轉帳3,200元至中國信託銀行帳號296XX
    XXXX019號（完整帳號詳卷，下同）帳戶之網頁畫面」；④同
    日晚間9時54分「林慧仙：20是多少」、「被告：8500」、
    「林慧仙：那20」；⑤同日晚間10時2分「林慧仙傳送轉帳8,
    500元至中國信託銀行帳號296XXXXXX019號帳戶之網頁畫面
    」等情。
　⒉證人林慧仙於警、偵訊證稱：我傳訊「藍色愛心」即藍色愛
    心包裝的咖啡包，第1次購買6包，含車錢200元是給我朋友
    袁士勛，我匯款3,200元至被告指定之296XXXXXX019號帳戶
    ，順便請被告把200元車錢給袁士勛；我沒辦法過去所以請
    袁士勛去跟他拿，之後袁士勛到被告那邊後，我的客人又說
    要多拿20包咖啡包，所以我轉8,500元至被告指定之296XXXX
    XX019號帳戶，而袁士勛拿到東西後途中就跟被告一起逮捕
    了（見他卷第212、213、236、237頁）。所述購買毒品「藍
    色愛心」之數量、金額等節，俱與上開對話內容，相互吻合
    ，並有林慧仙暨上開供匯款之中國信託銀行帳戶之交易明細
    可證（見他卷第227、229、319頁）；又上開被告指定匯款
    之中國信託銀行帳戶，係林宥榆申辦，透過賴信宇出借於被
    告，於案發期間供被告使用接受毒品價款之匯入，已如前述
    。足見被告林慧仙所述先後以3,000元（另額外委由被告支
    付200元車資予袁士勛）、8,500元購毒之情節，並非無稽之
    詞。
　⒊關於本次交易之毒品種類乙節，稽之被告為警查獲如附表二
    編號一所示含第三級毒品4-甲基甲基卡西酮之藥錠，具藍色
    心型之外觀；再依證人袁士勛於警、偵訊所述：109年9月11
    日在我營業用小客車中央扶手置物箱，發現2只黃色信封袋
    ，1只黃色信封袋內裝有藥錠2包；109年9月11日晚上我在南
    昌路2段載被告，是小夢（按指林慧仙）幫被告叫車的，我
    才會去那邊載他，他一上車就拿給我牛皮紙袋說要給小夢等
    語（見他卷第49、206、207頁），被告亦於偵訊時坦言：袁
    士勛那兩包東西是我上車交給他的等情不諱（見他卷第196
    頁），可見查獲如附表二編號一之藥錠，係被告要求袁士勛
    轉交林慧仙之物，堪認此次被告與林慧仙約定交易之毒品，
    即為26顆（計算式：6＋20＝26）第三級毒品4-甲基甲基卡西
    酮之藍色心型藥錠，然被告僅將其中20顆交付林慧仙指定之
    袁士勛。至於證人林慧仙所謂購買藍色愛心包裝「咖啡包」
    ，容係對於交易客體之型態認識不清所致，尚無礙於本案前
    揭毒品交易之認定。
　⒋依上所述，被告確與林慧仙相約以合計11,500元（計算式：3
    ,000＋8,500＝11,500）交易26顆之第三級毒品4-甲基甲基卡
    西酮之藍色心型藥錠，然被告僅交付其中20顆如附表二編號
    一所示，其餘6顆則尚未交付。
二、按非法販賣毒品係政府嚴予查緝之違法行為，非可公然為之
    ，且不論是以何形式包裝之毒品，均可任意分裝或增減其份
    量，而每次買賣之價量，亦隨時隨雙方關係之深淺、當時之
    資力、需求之數量及程度、毒品之成色、貨源之充裕與否、
    對行情之認知等因素，及購買毒品者被查獲時可能供述出其
    購買來源等各種不同之風險評估，而為機動的調整。是其價
    格標準，自非一成不變，且販賣者從各種「價差」或「量差
    」或「純度」謀取利潤方式，亦有差異，故而，販賣之利得
    ，除經被告坦承犯行，或就價量均明確供述外，委難查得實
    情。職是之故，縱未確切查得販賣賺取之實際差價，但除別
    有事證，足認係按同一價格轉讓，確未牟利外，尚難執此認
    非法販賣之事證有所不足，致知過坦承者難辭重典，飾詞否
    認者反得逞僥倖，而失情理之平；且毒品價格昂貴，取得不
    易，凡為販賣之不法勾當者，苟無利可圖，應無甘冒被查緝
    法辦重刑之危險，平白無端義務為該買賣之工作，是其販入
    之價格必較售出之價格低廉，而有從中賺取買賣差價牟利之
    意圖及事實，應屬合理之認定。查本案附表一所示之人與被
    告並無特殊情誼，其等僅係單純向被告購毒乙節，已據證人
    胡睿庭證述：我透過朋友認識被告，大概認識2年多，也是
    從那時候就有跟他購咖啡包、證人江妮紜證稱：我今年（按
    指109年）9月初因為工作認識被告，我上班工作的時候客人
    要喝毒品咖啡包，所以我就幫客人向被告叫貨，以及證人林
    慧仙證謂：我沒有看過被告本人等語明確（見他卷第243、4
    13、213頁），則被告於附表一所示各次毒品有償讓與之初
    均具有營利之意圖，至臻明確。本案事證明確，被告犯行均
    堪以認定，應予依法論科。
三、論罪科刑
  ㈠被告就附表一編號四之犯行，已將出售予林慧仙之毒品轉交
    林慧仙指定之袁士勛，縱令該毒品事後遭員警查獲，其犯行
    亦於毒品交付袁士勛之際，即達既遂程度，並無論以未遂犯
    之餘地。是核被告所為，均係犯毒品危害防制條例第4條第3
    項之販賣第三級毒品罪。公訴意旨認被告所為另涉有毒品危
    害防制條例第4條第4項之販賣第四級毒品罪嫌，然檢察官並
    未指出被告販賣何種類之第四級毒品，且被告係分別販賣附
    表二編號一之第三級毒品及與附表二編號四成分相同之第三
    級毒品，已如前述，是此部分起訴意旨，容有誤會，且此部
    分僅屬起訴法條之贅載，尚無庸不另為無罪之諭知，應予指
    明。又被告就附表一編號一至三部分所販賣之毒品即溶包，
    除主要成分為第三級毒品4-甲基甲基卡西酮外，雖尚摻雜微
    量第三級毒品甲基-N,N-二甲基卡西酮，然並無證據被告所
    販賣之毒品即溶包，係其自行、刻意將上開兩種毒品調製、
    混合後加以販賣，自難認被告主觀上知悉所販毒品即溶包混
    合二種以上之毒品，從而，被告如附表一編號一至三所示之
    犯行，尚無從依毒品危害防制條例第9條第3項規定，加重其
    刑。被告利用不知情之快遞人員或袁士勛以遂行上開4次犯
    行，皆為間接正犯。被告上揭4次犯行，犯意各別，行為互
    殊，應予分論併罰。
　㈡關於刑之加重、減輕之說明
　⒈本案起訴書雖記載被告為累犯等旨，然並未就構成累犯之事
    實及累犯應加重其刑之事項，具體主張或指出證明方法，嗣
    公訴檢察官本於職責，已於本院審理時即時更正：檢方並未
    主張被告構成累犯等語（見本院卷第197頁），是本院自不
    能就被告上開犯行遽行論以累犯、加重其刑（最高法院110
    年度台上字第5660號判決同此見解）。
　⒉辯護人固主張被告僅與友人互通有無，絕非大盤毒梟，故非
    立法意旨應嚴懲對象，處7年以上有期徒刑，情輕法重，請
    依刑法第59條規定酌減其刑等語（見本院卷第196、208頁）
    。惟按刑法第59條之酌量減輕其刑，必須犯罪另有特殊之原
    因與環境等，在客觀上足以引起一般同情，認為即予宣告法
    定低度刑期猶嫌過重者，始有其適用，最高法院45年台上字
    第1165號判例可資參照。查被告於本案行為時，年已27歲（
    見本院卷第15頁之戶籍資料），並非年少無知，其罔顧他人
    身體健康、助長毒品擴散，販售毒品即溶包或藥錠；且其透
    過通訊軟體供不特定人隨時訂購毒品乙節，此由證人林慧仙
    前述我沒有看過被告本人等語（見他卷第213頁），及被告
    於與林宥榆對話中提及之「再囉嗦 找別人」、「我不缺你
    一個」等語（見他卷第279頁），即足徵之，絕非同儕友人
    之間就毒品互通有無等情，可資比擬；況本案4次毒品交易
    之價金、數量，亦難謂量少、價微，此外，被告亦非出於特
    殊之原因、環境始犯下本案。基此，實難認被告所為客觀上
    足以引起一般之同情而顯堪憫恕，自無從依刑法第59條之規
    定減輕其刑。辯護人上開主張，難認有據，自無足取。
四、爰以行為人之責任為基礎，審酌被告為謀一己之私利，利用
    通訊軟體販賣毒品予他人，嚴重損及國民健康，且所販賣毒
    品之數量非微，犯罪情節非輕，並其犯罪動機、智識程度、
    素行及歷次販毒之數量、所得價款等一切情狀，分別量處如
    主文第1項所示之刑，並定其應執行之刑，以示懲儆。
五、沒收
  ㈠被告持以販賣如附表二編號一所示之第三級毒品，經即時查
    獲，屬不受法律保護之違禁物（最高法院99年度台上字第33
    8號判決及100 年度第3 次刑事庭會議決議均同此見解），
    暨盛裝上開毒品之包裝袋，因難與上開毒品完全析離，均應
    依刑法第38條第1 項規定宣告沒收。至鑑驗所耗損之毒品，
    業已滅失，自毋庸沒收，附此敘明。
　㈡被告持用扣案如附表二編號十一所示行動電話聯繫本案4次犯
    行，已如前述，應依毒品危害防制條例第19條第1項規定，
    予以沒收。
  ㈢犯罪所得
　　被告因附表一所示4次犯行取得附表一所示合計33,000元（
    計算式：3,800＋11,000＋6,700＋11,500＝33,000）之犯罪所得
    ，雖未據扣案，然核無刑法第38條之2 第2 項所定情形，應
    依刑法第38條之1 第1 項前段、第3 項規定，諭知沒收，於
    全部或一部不能沒收或不宜執行沒收時，追徵其價額。至於
    其就附表一編號四所示販毒價金，事後業已退還乙節，固經
    證人林慧仙證實在卷（見他卷第213頁），然林慧仙並非本
    案之被害人，是縱令該價金事後返還於伊，亦無刑法第38條
    之1第5項「犯罪所得已實際合法發還被害人」規定之適用，
    附此敘明。
  ㈣被告其餘經扣案如附表二編號2至10、12所示物品，經核與本
    案並無直接關聯性，充其量僅具證據性質，自無庸諭知沒收
    。 
六、不另為無罪之諭知部分
  ㈠公訴意旨略以：被告於附表一編號一所示時、地，另販賣2包
    毒品即溶包及重量不詳之愷他命；於附表一編號二所示時、
    地，另販賣第三級毒品愷他命2包；於附表一編號四所示時
    、地，另販賣6顆第三級毒品4-甲基甲基卡西酮之藥錠。因
    認被告此部分亦涉犯毒品危害防制條例第4條第3項之販賣第
    三級毒品及同條例第4條第4項之販賣第四級毒品（所指販賣
    第四級毒品罪僅屬誤載，已如前述，茲此不贅）等罪嫌等語
    。
  ㈡經查：
　⒈證人胡睿庭固於警、偵訊時證稱：於附表一編號一所示時、
    地另向被告購買2包橘子包裝毒品咖啡包及重量不詳之愷他
    命等語在卷（見他卷第243、288頁），證人許育銘亦證述：
    於附表一編號一所示時、地購得愷他命等情（同上卷第468
    、508頁），然其2人均無法明確指出該次購買毒品愷他命之
    數量，則其等所述情節是否屬實，即非無疑；況依前揭微信
    對話紀錄（見他卷第277頁），顯示：①109年9月5日上午7時
    36分「胡睿庭：（熊之圖樣）8（橘子之圖樣）2」…「被告
    ：（香菸圖示）一起滿（按指買）」、②同日晚間7時39分「
    胡睿庭：好」、「胡睿庭：叫司機買大包七星」、「被告：
    幾包」、「胡睿庭：1包」等情，而該次交易係被告指示不
    知情之快遞員協助送交毒品，衡情豈有另商請該快遞人員自
    行前往購買愷他命而後一併寄送之理，況所謂「七星」屬市
    售香菸品牌，實難與愷他命產生合理聯想；此外，被告於10
    9年9月11日遭查獲當天，亦未經警扣得橘子圖樣外包裝之毒
    品即溶包，自無從證實其亦含有毒品危害防制條例管制毒品
    之成分。是以，依卷存事證，並無從認定被告於附表一編號
    一所示時、地另販賣2包橘子包裝之毒品咖啡包及重量不詳
    之愷他命。
　⒉證人胡睿庭就附表一編號二所示時、地關於毒品愷他命交易
    部分，於警時證稱：以7,000元向被告購買2公克之愷他命；
    於偵訊時則就2公克愷他命之價金乙節，改口為：6,000元（
    見他卷第243、288頁），其就向被告購買2公克愷他命之價
    金，前後所述已然不甚一致，且與起訴書所載之「2包」愷
    他命，亦有未合；況依其與被告當日微信對話紀錄（見他卷
    第281頁），僅胡睿庭於109年9月5日下午5時1分詢及「煙2
    」、「煙2多少」，並由被告於同日下午5時14分合併報價「
    11000+7000＝18000」，2人皆未於該對話中言明交易中所謂
    「煙」，究屬何物；此外，被告於109年9月11日遭查扣如附
    表二編號九、十之愷他命，每包數量亦未見有2公克重之包
    裝。據此，自難僅憑證人胡睿庭前揭具有瑕疵之證詞、內容
    不甚特定之對話以及被告於附表一編號二案發後遭查獲上開
    愷他命等節，遽謂被告確有此部分犯行。
　⒊依卷存事證，僅得認被告於附表一編號四所示時、地，交付
    所販賣如附表二編號一之20顆第三級毒品4-甲基甲基卡西酮
    之藍色心型藥錠，其餘約定交易之6顆同種毒品，則尚未交
    付，已如前述，檢察官認定被告另販賣6顆第三級毒品4-甲
    基甲基卡西酮之藍色心型藥錠，容有誤會。
　⒋稽此前述各節，尚難認被告另有此部分犯行，本應為被告無
    罪之諭知，惟因此部分若成立犯罪，分別與前經本院論罪如
    附表一編號四之部分屬實質上一罪，或與附表一編號一、二
    部分具想像競合犯之裁判上一罪（最高法院97年度台非字第
    530號判決與本院均認販賣不同種類之同級別毒品，係以一
    行為觸犯相同罪名，為同種想像競合犯；是若被告被訴販賣
    第三級毒品愷他命及第三級毒品4-甲基甲基卡西酮均成立犯
    罪，屬同種想像競合犯）之關係，爰均不另為無罪之諭知。
據上論斷，應依刑事訴訟法第299 條第1 項前段（依法院辦理刑
事訴訟案件應行注意事項第159 點，判決書據上論結部分，得僅
引用應適用之程序法），判決如主文。
本案經檢察官游忠霖提起公訴，檢察官高光萱到庭執行職務。
中　　華　　民　　國　　111 　年　　6 　　月　　30　　日
                  刑事第七庭  審判長法  官  廖建傑
                                    法  官  王星富
　　　　　　　　　　　　　　　　    法　官　吳旻靜
以上正本證明與原本無異。
如不服本判決應於收受後20日內向本院提出書狀，並應敘述具體
理由；其未敘述者，應於屆滿後20日內向本院補提理由書（均須
之人數附）「切勿逕送」。
                                    書記官  林怡雯
中　　華　　民　　國　　111 　年　　7 　　月　　4 　　日
附錄：本案論罪科刑法條全文
毒品危害防制條例第4條
製造、運輸、販賣第一級毒品者，處死刑或無期徒刑；處無期徒
刑者，得併科新臺幣3千萬元以下罰金。
製造、運輸、販賣第二級毒品者，處無期徒刑或10年以上有期徒
刑，得併科新臺幣1千5百萬元以下罰金。
製造、運輸、販賣第三級毒品者，處7年以上有期徒刑，得併科
新臺幣1千萬元以下罰金。
製造、運輸、販賣第四級毒品者，處5年以上12年以下有期徒刑
，得併科新臺幣5百萬元以下罰金。
製造、運輸、販賣專供製造或施用毒品之器具者，處1年以上7年
以下有期徒刑，得併科新臺幣1百50萬元以下罰金。
前五項之未遂犯罰之。
附表一
編號 對象 時間 地點 毒品種類及數量 價金 罪名及宣告刑 一 胡睿庭 許育銘 109年9月5日上午9時1分許後之同日上午某時 臺北市○○○路0段000巷0弄0號（起訴書略載為「許育銘某友人在臺北市忠孝東路上之居住處」，應予補充） 含第三級毒品4-甲基甲基卡西酮及微量第三級毒品甲基-N,N-二甲基卡西酮之即溶包8包 3,800元 （起訴書誤載為「22,000」，應予更正） 林東毅販賣第三級毒品，處有期徒刑柒年貳月。 二 胡睿庭 109年9月5日晚間7時46分許後之同日某時 同上 含第三級毒品4-甲基甲基卡西酮及微量第三級毒品甲基-N,N-二甲基卡西酮之即溶包30包 11,000元 林東毅販賣第三級毒品，處有期徒刑柒年肆月。 三 江妮紜 109年9月7日凌晨1時3分許後之同日上午某時 臺北市○○區○○路000號 含第三級毒品4-甲基甲基卡西酮及微量第三級毒品甲基-N,N-二甲基卡西酮之即溶包14包 6,700元 林東毅販賣第三級毒品，處有期徒刑柒年貳月。 四 林慧仙 109年9月11日晚間9時48分許 臺北市中正區南昌路2段某處（起訴書誤載為「臺北市萬華區環河南路2 段與和平西路3 段交會處」，應予更正） 約定交易第三級毒品4-甲基甲基卡西酮之藍色心型藥錠26顆，然僅交付其中20顆 11,500元（起訴書誤載為「11,700元」，應予更正） 林東毅販賣第三級毒品，處有期徒刑柒年肆月。 
附表二
編號 物品名稱 數量 物品之相片及鑑定書 備註 一 第三級毒品4-甲基甲基卡西酮（4-methylmethcathinone、Mephedrone、4-MMC)（藍色心型藥錠） 20顆（含包裝袋2個，驗前淨重合計6.49公克，取樣0.02公克鑑定用罄，驗餘淨重6.47公克） 相片及臺北市政府警察局鑑定書（見偵卷第145、207、223頁） 自袁士勛車上查獲（見偵卷第63頁之扣押物品目錄表） 二 不明液體（未檢出毒品成分）  1罐 相片及內政部警政署刑事警察局毒品鑑定書（見偵卷第145、303頁） 同上 三 含第三級毒品4-甲基甲基卡西酮之即溶包（粉紅外包裝、外包裝印有飛天小魔女圖樣，黃色粉末） 1包（含包裝袋1個，驗前毛重4.563公克，驗前淨重3.465公克，取樣0.8817公克鑑定用罄，驗餘淨重2.5833公克） 相片及交通部民用航空局航空醫務中心毒品鑑定書（見偵卷第145、227、228頁）   同上 四 含第三級毒品4-甲基甲基卡西酮及微量第三級毒品甲基-N,N-二甲基卡西酮之即溶包（Methyl-N,N-Dimethylcathinone）（外包裝印有熊之圖樣，黃色粉末） 20包（含包裝袋20個，驗前毛重合計173.3公克，驗前淨重合計149.5公克，取樣2.35公克鑑定用罄，驗餘淨重合計147.15公克。左列4-甲基甲基卡西酮之純度約2%，推估驗前純質淨重合計2.99公克） 相片及內政部警政署刑事警察局毒品鑑定書（見偵卷第137至139、301至304頁） 自被告身上查獲（見偵卷第45頁之扣押物品目錄表） 五 含第三級毒品4-甲基甲基卡西酮及微量第四級毒品硝西泮（耐妥眠）（Nitrazepam)之即溶包（紫色外包裝、外包裝印有舌頭圖樣，橘色粉末） 20包（含包裝袋20個，驗前毛重合計101.75公克，驗前淨重合計75.95公克，取樣1.21公克鑑定用罄，驗餘淨重合計74.74公克） 同上 同上 六 含第三級毒品4-甲基甲基卡西酮及微量第四級毒品硝西泮（耐妥眠）之即溶包（金色外包裝，紫色粉末） 10包（含包裝袋10個，驗前毛重合計91.09公克，驗前淨重合計81.79公克，取樣1.86公克鑑定用罄，驗餘淨重合計79.93公克） 同上 同上 七 含第三級毒品4-甲基甲基卡西酮之即溶包（粉紅外包裝、外包裝印有飛天小魔女圖樣，黃色粉末） 10包（含包裝袋10個，驗前毛重合計51.2公克，驗前淨重合計40.2公克，取樣1.91公克鑑定用罄，驗餘淨重合計38.29公克） 同上 同上 八 含第三級毒品4-甲基甲基卡西酮之即溶包（彩色外包裝、外包裝印有Hysteric Mini圖樣，黃色粉末） 5包（含包裝袋5個，驗前毛重合計27.74公克，驗前淨重合計22.34公克，取樣1.52公克鑑定用罄，驗餘淨重合計20.82公克） 同上 同上 九 第三級毒品愷他命（Ketamine，俗稱K 他命，下同）（白色結晶塊） 2包（含包裝袋2個，驗前毛重合計11.532公克，驗前淨重合計10.849公克，取樣0.0273公克鑑定用罄，驗餘淨重10.8217公克） 相片及交通部民用航空局航空醫務中心毒品鑑定書（見偵卷第139、239、227至230頁） 同上 十 第三級毒品愷他命（白色結晶） 1包（含包裝袋1個，含袋毛重7.677公克，驗前淨重7.234公克，取樣0.0101公克鑑定用罄，驗餘淨重7.2239 公克） 同上 同上 十一 蘋果廠牌行動電話（內含門號0000000000號SIM卡1張） 1支 無 同上 十二 蘋果廠牌行動電話（內無門號SIM卡） 1支 無 同上